---
title: "Un flipbook sencillo"
subtitle: "Con flipbookr y xaringan"
author: "Carlos"
output:
  xaringan::moon_reader:
    lib_dir: libs
    css: [default, hygge, ninjutsu]
    nature:
      ratio: 16:9
      highlightStyle: github
      highlightLines: true
      countIncrementalSlides: false
---


```{r, include = F}
# This is the recommended set up for flipbooks
# you might think about setting cache to TRUE as you gain practice --- building flipbooks from scratch can be time consuming
knitr::opts_chunk$set(fig.width = 6, message = FALSE, warning = FALSE, comment = "", cache = F)
library(flipbookr)
library(tidyverse)
```



# Esta es una presentación de Xaringan con Flipbookr


--

¡Esta plantilla de 'flipbook mínimo' tiene un par de ejemplos clásicos para que pueda construir sus primeros flipbooks!

--

Los flipbooks son películas en código. Los fotogramas de las películas son diapositivas. Aquí usamos el paquete R {xaringan} para crear una presentación de diapositivas.

--

Los saltos de diapositivas se indican con '---' (tenga cuidado con los espacios en blanco finales no están permitidos)

--

`chunk_reveal ()` de flipbookr desensambla un solo fragmento de código y crea la "construcción" de múltiples fragmentos de código parcial en diferentes diapositivas (el --- se genera automáticamente para usted también).

--

Usamos `chunk_reveal ()` en 'inline', no en un fragmento de código. Es decir que la función se usa fuera de un chunk de R.

--

¡Empecemos!

---
clase: inversa, media, central


# Primero: flipbook clásico, usando valores predeterminados para recorrer la tubería de código





<!-- obtenga una versión de flipbook del fragmento de código my_cars - las pausas son donde los paréntesis están equilibrados -->
---

`r chunk_reveal("my_cars")`

```{r my_cars, include = FALSE}
cars %>%
  filter(speed > 4) %>%
  ggplot() +
  aes(x = speed) + #BREAK
  aes(y = dist) + #BREAK
  geom_point(
    alpha = .8, 
    color = "blue" 
    ) + 
  aes(size = speed) #BREAK
```

---
clase: inversa, central, media


# Siguiente: consulte el mismo fragmento, pero use puntos de interrupción definidos por el usuario y muestre solo la salida






<!-- obtenga otra versión de flipbook del fragmento de código my_cars, esta vez en los descansos definidos y solo mostrando la salida -->
---

`r chunk_reveal("my_cars", break_type = "user", display_type = "output", title = "### user defined break! using #BREAK message")`



---
clase: inversa, central, media

# Siguiente: recorre diferentes líneas de código





<!-- obtén un flipbook que gira a través de líneas, my_fill -->
---

`r chunk_reveal("my_fill", break_type = "rotate", widths = c(1,1), title = "### cycle through lines of code marked #ROTATE")`

```{r my_fill, eval = F, echo = F}
ggplot(data = cars) +
  aes(x = speed) +
  aes(y = dist) +
  geom_point(size = 8,
             shape = 21,
             alpha = .9,
             color = "snow") +
  aes(fill = speed) +
  scale_fill_viridis_c(option = "magma") + #ROTATE
  scale_fill_viridis_c(option = "cividis") + #ROTATE
  scale_fill_viridis_c(option = "plasma") #ROTATE
```


---
clase: inversa, central, media

# A continuación: observe varias realizaciones del mismo código





<!-- obtenga un flipbook que muestre múltiples realizaciones del mismo código -->
---

`r chunk_reveal("cars_multi", break_type = 5, title = "### see multiple realizations of code")`

```{r cars_multi, include = FALSE}
cars %>% 
  sample_frac(size = 1, replace = TRUE) %>%      
  ggplot() +              
  aes(x = speed) +
  aes(y = dist) +
  geom_count(
    alpha = .7,
    color = "blue",
    size = 4
    ) + 
  geom_smooth(method = lm, se = FALSE) +
  coord_cartesian(xlim = range(cars$speed),
                  ylim = range(cars$dist)) +
  theme(legend.position = c(.9, .2))
```






<!-- ajusta el tamaño de fuente en este fragmento de código CSS, actualmente 80 -->

```{css, eval = TRUE, echo = FALSE}
.remark-code{line-height: 1.5; font-size: 80%}

@media print {
  .has-continuation {
    display: block;
  }
}

code.r.hljs.remark-code{
  position: relative;
  overflow-x: hidden;
}


code.r.hljs.remark-code:hover{
  overflow-x:visible;
  width: 500px;
  border-style: solid;
}
```



---

# Notas:

- Este flipbook mínimo asume que está en línea cuando crea y ve. Va a encontrar la información de comment.js más reciente en línea.

- Las presentaciones de diapositivas de xaringan / comment.js no son presentaciones de diapositivas de un solo archivo independientes. Asegúrese de enviar todos los archivos asociados que se crean para mostrar sus folletos / presentaciones de diapositivas. Me gusta enviar .html y los archivos asociados al repositorio de github y usar las páginas de Github para alojar más allá del uso compartido local. :-)

