---
title: "Simplificar la iteracion y listas con purrr"
author: 
  - name: "Carlos A. Ar."
output:
  learnr::tutorial:
    theme: flatly
    progressive: true
    allow_skip: true
runtime: shiny_prerendered
description: "La iteracion es una forma poderosa de hacer que la computadora haga el trabajo por usted. Tambien puede ser un area de codificacion en la que es facil cometer muchos errores tipograficos y simples. El paquete purrr ayuda a simplificar la iteracion para que pueda concentrarse en el siguiente paso, en lugar de encontrar errores tipograficos."
---

```{r setup, include=FALSE}
library(learnr)
library(readr)
knitr::opts_chunk$set(echo = FALSE)
```

```{r datas, include=FALSE}
files <- list()

for (i in c(1:16)) {
 files[[i]] <- read.csv(paste("Facultad de Ciencias/Servicio Social/Material-Didactico-SS/Ciencia de Datos/tutoriales/purrr/datas/data_from_", 1989 + i, ".csv", sep = ""))  
}

```

## Introduccion a la iteracion

Imagine que necesita leer cientos de archivos con una estructura similar y realizar una accion sobre ellos. No desea escribir cientos de lineas repetitivas de codigo para leer en todos los archivos o realizar la accion. En su lugar, desea iterar sobre ellos. La iteracion es el proceso de realizar el mismo proceso en mltiples entradas. Ser capaz de iterar es importante para que su codigo sea eficiente y es poderoso cuando se trabaja con listas.

Para este ejercicio, los nombres de 16 archivos CSV se han cargado en una lista denominada `files` En su propio trabajo, puede utilizar la funcion `list.files()` para crear esta lista. La biblioteca de `readr` tambien esta cargada.

### Ejercicio

-   Cree un bucle for, que itera sobre la lista `files` de archivos y proporciona cada elemento como entrada para `readr::read_csv()`, que es otra forma de decir la funcion `read_csv()` del paquete `readr`.

-   Luego use esa entrada, por lo que el resultado es una lista donde cada archivo CSV se ha leido en un elemento separado de la lista `all_files` recien creada.

-   Muestra el tamano de la lista `all_files`.

```{r crear_lista, exercise=TRUE, exercise.setup="base"}
# Inicializar lista
all_files <- list()

# Bucle for para leer archivos en una lista
for(i in seq_along(files)){
  ___[[___]] <- read_csv(file = ___[[___]])
}

# Tamano de salida del objeto de lista
length(___)
```

```{r crear_lista-solution}
# Inicializar lista
all_files <- list()

# Bucle for para leer archivos en una lista
for(i in seq_along(files)){
  all_files[[i]] <- read_csv(file = files[[i]])
}

# Tamano de salida del objeto de lista
length(all_files)
```

```{r base}
files <- read.csv("data_from_1990.csv") 
```

## Iteracion con purrr

Ha creado un excelente bucle for, pero usa mucho codigo para hacer algo tan simple como ingresar una serie de archivos en una lista. Aqui es donde entra `purrr`. Podemos hacer lo mismo que un bucle for en una linea de codigo con `purrr::map()`. La funcion `map()` itera sobre una lista y usa otra funcion que se puede especificar con el argumento `.f`.

`map()` toma dos argumentos:

-   La primera es la lista sobre la que se repetira.

-   La segunda es una funcion que actuara sobre cada elemento de la lista.

La biblioteca `readr` ya esta cargada.

### Ejercicio

-   Cargue la biblioteca `purrr` (tenga en cuenta las 3 R's).

-   Replica el bucle for del ultimo ejercicio usando `map()` en su lugar. Utilice los mismos archivos de lista `files` y la misma funcion `readr::read_csv()`.

-   Compruebe la longitud de `all_files_purrr`.

```{r usar_purrr, exercise=TRUE}
# Cargar biblioteca purrr
library(___)

# Usar mapa para iterar
all_files_purrr <- map(___, ___) 

# Tamaño de salida del objeto de lista
length(___)
```

```{r usar_purrr-solution}
# Cargar biblioteca purrr
library(purrr)

# Usar mapa para iterar
all_files_purrr <- map(files, read_csv) 

# Tamaño de salida del objeto de lista
length(all_files_purrr)
```

## Mas iteracion con bucles for

Sin embargo, la iteracion no es solo para leer archivos; la iteracion se puede utilizar para realizar otras acciones en objetos. Primero, intentara iterar con un bucle `for`.

Va a cambiar cada elemento de una lista a un tipo de datos numericos y luego volver a colocarlo en el mismo elemento en la misma lista.

Para este ejercicio, iterara usando un bucle `for` que toma `list_of_df`, que es una lista de vectores de caracteres, ¡pero los caracteres son en realidad numeros! Necesita cambiar los vectores de caracteres a numericos para poder realizar operaciones matematicas en ellos; puede usar la funcion base R, `as.numeric()` para hacer eso.

### Ejercicio

-   Compruebe el tipo de clase del primer elemento de `list_of_df.`

-   Cree un bucle for que tome cada elemento de list_of_df, lo cambie a datos numericos con `as.numeric()` y lo vuelva a agregar al mismo elemento de `list_of_df.`

-   Compruebe el tipo de clase del primer elemento de `list_of_df.`

-   Imprimir `list_of_df.`

```{r tipo_elemento, exercise=TRUE}
# Verifique el tipo de clase del primer elemento
class(___[[___]])

# Cambiar cada elemento de un caracter a un numero
for(i in seq_along(list_of_df)){
    ___[[___]] <- as.numeric(___[[___]])
}

# Verifique el tipo de clase del primer elemento
class(___[[___]])

# Imprime la lista
___
```

```{r tipo_elemento-solution}
# Verifique el tipo de clase del primer elemento
class(list_of_df[[1]])

# Cambiar cada elemento de un caracter a un numero
for(i in seq_along(list_of_df)){
    list_of_df[[i]] <- as.numeric(list_of_df[[i]])
}

# Verifique el tipo de clase del primer elemento
class(list_of_df[[1]])

# Imprime la lista
list_of_df
```

## Mas iteracion con purrr

Ahora cambiara cada elemento de una lista en un tipo de datos numerico y luego lo pondra de nuevo en el mismo elemento en la misma lista, pero en lugar de usar un bucle for, usara `map()`.

Puede usar la funcion `purrr::map()` para recorrer mas facilmente una lista y convertir los caracteres en numeros. En lugar de tener que construir un bucle for completo, puede usar una linea de codigo.

### Ejercicio

-   Compruebe la clase del primer elemento de `list_of_df.`

-   Use `map()` para iterar sobre `list_of_df` y cambie cada elemento de la lista en datos numericos.

-   Compruebe la clase del primer elemento de `list_of_df.`

-   Imprima `list_of_df`.

```{r tipo_elemento_purrr, exercise=TRUE}
# Verifique el tipo de clase del primer elemento
class(___[[___]])  

# Cambiar cada elemento de caracter a un numero
list_of_df <- map(___, ___)

# Verifique el tipo de clase del primer elemento nuevamente
class(___[[___]])

# Imprime la lista

```

```{r tipo_elemento_purrr-solution}
# Verifique el tipo de clase del primer elemento
class(list_of_df[[1]]) 

# Cambiar cada elemento de caracter a un numero
list_of_df <- map(list_of_df, as.numeric)i

# Verifique el tipo de clase del primer elemento nuevamente
class(list_of_df[[1]])

# Imprime la lista
list_of_df
```

## Subconjuntos de listas

A menudo, cuando trabaje en R, utilizara marcos de datos o vectores. Otro tipo de objeto R es una lista. Si bien las listas pueden ser complicadas, las listas tambien son increiblemente poderosas. Las listas son como la bolsa de Hermione Granger (de Harry Potter); pueden contener una amplia variedad de cosas. No es necesario que el contenido de una lista sea del mismo tipo de datos y, siempre que sepa como esta organizado, puede obtener lo que necesita mediante subconjuntos.

Tanto las listas con nombre como las sin nombre pueden ser subconjuntos usando corchetes dobles `[[]]` lista esto: `listname[[indice]]`

Si se nombra una lista, tambien puede usar \$ para crear subconjuntos. La lista de sintaxis `list$elementname` extrae el elemento nombrado de la lista. Como cualquier otro tipo de objeto en R, puede usar `str()` para determinar la estructura de la lista.

### Ejercicio

-   Cargue el paquete `repurrrsive`.

-   Cargue el conjunto de datos de `wesanderson`.

-   Examinar la estructura del primer elemento en `wesanderson`.

-   Examinar la estructura del elemento `GrandBudapest` en `wesanderson`.

```{r subjconjuntos_listas, exercise=TRUE}
# Cargue el paquete repurrrsive para obtener acceso al conjunto de datos de wesanderson
library(___)

# Cargar el conjunto de datos de wesanderson
data(___)

# Obtener la estructura del primer elemento en wesanderson
str(___)

# Obtener la estructura del elemento GrandBudapest en wesanderson
str(___$___)
```

```{r subjconjuntos_listas-solution}
# Cargue el paquete repurrrsive para obtener acceso al conjunto de datos de wesanderson
library(repurrrsive)

# Cargar el conjunto de datos de wesanderson
data(wesanderson)

# Obtener la estructura del primer elemento en wesanderson
str(wesanderson[[1]])

# Obtener la estructura del elemento GrandBudapest en wesanderson
str(wesanderson$GrandBudapest)
```

## Subconjuntos de elementos de lista

Tambien puede crear subconjuntos dentro de los elementos de la lista usando una notacion entre corchetes como esta: `ListName\$ElementName[VectorNumber]`. Si un elemento de lista es un marco de datos, puede extraer una columna como esta: `ListName\$ElementName\$ColumnName` o `ListName[[1]][, 1]`.

En este ejercicio, examinara los conjuntos de datos `wesanderson` y `sw_films` del paquete `repurrrsive`. `wesanderson` contiene paletas de colores para cada una de las peliculas de Wes Anderson. Estos colores se registran en hexadecimal, es decir, un \# seguido de seis digitos que indican un color en particular. Aqui, utilizara dos formas de extraer un color hexadecimal en particular.

`sw_films` contiene informacion sobre las peliculas de la franquicia de Star Wars, como el titulo, el director, el productor, etc. Utilizara subconjuntos para explorar este conjunto de datos.

### Ejercicio 1

-   Subconjunta el tercer color del primer elemento de `wesanderson`. A continuacion, realice un subconjunto del cuarto color de `GrandBudapest`.

```{r star_wars, exercise=TRUE}
# Tercer elemento del primer vector wesanderson
___[[___]][___]

# Cuarto elemento del vector wesanderson de GrandBudapest

____$___[___]
```

```{r star_wars-solution}
# Tercer elemento del primer vector wesanderson
wesanderson[[1]][3]

# Cuarto elemento del vector wesanderson de GrandBudapest
wesanderson$GrandBudapest[4]

```

### Ejercicio 2

Crea un subconjunto del primer elemento de `sw_films`. Luego, crea un subconjunto del elemento de titulo del primer elemento.

```{r star_wars2, exercise=TRUE}
# Subconjunto del primer elemento de los datos de sw_films
sw_films[[___]]

# Subconjunto del primer elemento de los datos de sw_films, columna title 
sw_films[[___]]$___
```

```{r star_wars2-solution}
# Subconjunto del primer elemento de los datos de sw_films
sw_films[[1]]

# Subconjunto del primer elemento de los datos de sw_films, columna title
sw_films[[1]]$title
```

## Alternativas de argumento de `map()`

También puede usar la iteracion para responder una pregunta, como cuanto mide cada elemento en el conjunto de datos de wesanderson. Puede hacer esto alimentando `map()` con una funcion como `length()`. Puede hacer esto usando la sintaxis del `map(lista, funcion)` y funciona bien. Sin embargo, los ejercicios futuros se vuelven mas complejos, necesitara aprender a hacer esta segunda forma, usando:

`map(lista, ~ funcion (.x))`

Esta segunda forma da el mismo resultado que `map(lista, funcion)`. Para especificar como se usa la lista en la funcion, use el argumento `.x` para indicar donde va el elemento de la lista dentro de la funcion. Cuando desee usar `.x` para mostrar donde va el elemento en la funcion, debe poner `~` delante de la funcion en el segundo argumento de `map()`.

### Ejercicio 1

Utilice `map()` en `wesanderson` y determine la longitud de cada elemento de la forma "antigua".

```{r otro_argumento, exercise=TRUE}
# Mapee sobre wesanderson para obtener la longitud de cada elemento
map( , )
```

```{r otro_argumento-solution}
# Mapee sobre wesanderson para obtener la longitud de cada elemento
map(wesanderson, ~length(.x))
```

### Ejercicio 2

Use `map()` en `wesanderson` y determine la longitud de cada elemento nuevamente, pero esta vez usando `map(lista, ~ funcion (.x))`.

```{r otro_argumento2, exercise=TRUE}
# Mapee sobre wesanderson y determine la longitud de cada elemento
map(___, ~___(___))
```

```{r otro_argumento2-solution}
# Mapee sobre wesanderson y determine la longitud de cada elemento
map(wesanderson, ~length(.x))
```

## map\_\*

La funcion `map()` devolvera su salida como una lista. Sin embargo, hay varias funciones `map()` diferentes; puede usar las funciones `map_\*()` para decirle a `purrr` el tipo de salida que desea. El \* en el `mapa_*()` representa diferentes tipos de datos R. Por ejemplo, es posible que desee que la salida sea un vector de numeros para que podamos ponerlo dentro de un marco de datos. Por lo tanto, a menos que desee que se devuelva algo como una lista, debe determinar cual desea que sea la salida antes de escribir su funcion `map()`.

### Ejercicio 1

Determine la longitud de cada elemento del conjunto de datos de `wesanderson` usando nuestra funcion `map()` original. Examine la salida.

```{r otro_argumento3, exercise=TRUE}
# Mapa sobre wesanderson, para determinar la longitud de cada elemento
map( , )
```

```{r otro_argumento3-solution}
# Mapa sobre wesanderson, para determinar la longitud de cada elemento
map(wesanderson, length)
```

### Ejercicio 2

Cree un marco de datos que tenga el numero de colores de cada pelicula, usando `map_dbl()`. El `dbl` significa un doble o un numero que puede tener un decimal.

```{r otro_argumento4, exercise=TRUE}
# Cree una columna numcolors y rellénela con la longitud 
# de cada elemento wesanderson
data.frame(numcolors = map_dbl(___, ~___(.___)))

```

```{r otro_argumento4-solution}
# Cree una columna numcolors y rellénela con la longitud 
# de cada elemento wesanderson
data.frame(numcolors = map_dbl(wesanderson, ~length(.x)))

```
